【裁判字號】    90,易,3435
【裁判日期】    901108
【裁判案由】    毀棄損壞等
【裁判全文】
臺灣高雄地方法院刑事判決                          九十年度易字第三四三五號
    公  訴  人  臺灣高雄地方法院檢察署檢察官
    被      告  乙○○
右列被告因毀棄損壞等案件，經檢察官提起公訴（九十年度偵字第七一六九號），本
院判決如左：
    主  文
乙○○損壞他人之櫃子、桌子等物，足以生損害於他人，累犯，處有期徒刑參月；又
以加害生命、身體、財產之事，恐嚇他人致生危害於安全，累犯，處有期徒刑柒月。
應執行有期徒刑玖月。
    事  實
一、乙○○於民國八十五年間，因傷害其母甲○○○尊親屬之案件，經法院判處有期
    徒刑七月確定，於八十六年六月二十四日執行完畢。
二、乙○○於八十九年十二月三十一日凌晨某時起至同日上午九時三十分間之某時，
    在其母甲○○○位於高雄市鼓山區○○○路四十一之一號住處內，因細故將其母
    所有放置於屋內之櫃子、桌子等物品摔至屋外，致該櫃子、桌子等物品損壞，足
    以生損害於甲○○○，俟甲○○○於同日上午九時三十分許返家見狀，乃詢問乙
    ○○，為何摔東西？乙○○竟另行基於恐嚇之犯意，拿椅子作勢欲砸甲○○○，
    並出言嚇稱：如再多管閒事，要放火燒屋等加害生命、身體、財產之言詞，甲○
    ○○聞之心生畏懼致生危害於安全，乃於當日下午二時五十分許至警局報案。
三、案經甲○○○訴由高雄市政府警察局鼓山分局移送臺灣高雄地方法院檢察署檢察
    官偵查起訴。
    理  由
一、訊據被告乙○○對於右揭事實除辯稱：我當天喝醉酒，「放火燒屋」只是隨便說
    說而已云云以外，餘均坦承不諱，核與告訴人甲○○○指訴之情節均相符合，並
    有現場照片三張附卷可憑，衡情告訴人係被告之母，應無設詞誣陷被告之理，又
    參酌被告先前對其母即告訴人即有傷害尊親屬犯行（參照卷附台灣高等法院高雄
    分院八十五年度上訴字第一三五一號刑事判決），告訴人當不會甘冒激怒被告而
    遭其再次傷害之風險，任意為本案指訴，從而告訴人之指訴堪予採信。至被告辯
    稱係隨便說說云云，惟查，其於警訊中先是辯稱：未說過這些話（參照警訊筆錄
    ），嗣於偵查中乃辯稱：係因說話較土（參照偵查卷第十二頁筆錄），前後供述
    不一，應認其前開辯解均係事後卸責之詞，不足採信。綜上所述，本案事證明確
，被告之犯行堪以認定。
二、核被告所為，係犯刑法第三百五十四條之毀損罪與同法第三百零五條之恐嚇危害
    安全罪。其所犯上開二罪，乃犯意各別，行為互殊，觸犯構成要件不同之罪，應
    予分論併罰。查被告於八十五年間因傷害尊親屬案件，經法院判處有期徒刑七月
    ，於八十六年六月二十四日執行完畢等情，有台灣高雄地方法院檢察署刑案資料
    查註紀錄表、本院被告院內索引卡紀錄表及台灣高等法院被告全國前案紀錄表各
    一紙在卷可憑，其於有期徒刑執行完畢後五年內再犯本件有期徒刑以上之罪，為
    累犯，應依刑法第四十七條規定，分別加重其刑。審酌被告前已有傷害母親即告
    訴人之犯行經審判科刑後，竟不知悔改再犯本案，僅因細故即毀損物品並恐嚇母
    親，惡性非輕，又犯罪後坦承部分犯行等一切情狀，量處如主文所示之刑，以資
    懲儆。
據上論斷，應依刑事訴訟法第二百九十九條第一項前段，刑法第三百五十四條，第三
百零五條，第四十七條，第五十一條第五款，罰金罰鍰提高標準條例第一條前段，判
決如主文。
中      華      民      國      九十      年      十一      月    八    日
                                  臺灣高雄地方法院刑事第六庭
                                    法  官  周  玉  群
右正本證明與原本無異。
如不服本判決，應於判決送達後十日內，向本院提出上訴狀。
                                      書記官  黃  英  彥
中      華      民      國      九十      年      十一      月    九    日
附錄本案論罪科刑法條：
中華民國刑法第三百五十四條（毀損器物罪）
  毀棄、損壞前二條以外之他人之物或令致不堪用，足以生損害於公眾或他人者，處
  二年以下有期徒刑、拘役或五百元以下罰金。
中華民國刑法第三百零五條（恐嚇危害安全罪）
  以加害生命、身體、自由、名譽、財產之事，恐嚇他人致生危害於安全者，處二年
  以下有期徒刑、拘役或三百元以下罰金。


司法院資訊處製作；財團法人民間司法改革基金會備份。
